# 请教chenyiwei老师关于过渡期间损益被收购方主动放弃能否并利润表

提问人：dm1192000 时间：2015-11-25 22:19:14
请教陈老师，A原持有B51%股权，现收购剩余的49%，过渡期间损益按准则来说应该是计入资本公积（净资产）的，但如果B主动放弃过渡期间损益，那A能进营业外收入或者其他利润表科目吗？

回答人：chenyiwei
不可以。少数股东放弃的过渡期间损益也是调整合并报表层面的资本公积（以同样的对价取得了更多的交易日净资产，相应调整合并报表层面计入资本公积的金额）。